---
title: "Analyse des scénarios Idefese"
author: "Idefese team"
date: "8/28/2020"
output:
  ioslides_presentation : default
  beamer_presentation: default
  slidy_presentation: default
---

```{r setup, include=FALSE}
knitr::opts_chunk$set(cache=FALSE,echo = FALSE,warning = FALSE, message=FALSE)
library(stats)
library(sf)
library(readxl)
library(stringr)
library(mapview) 
library(ggmap)
library(grid)
library(gridExtra)
library(plm)
#library(OpenStreetMap)
library(rgdal)
library("ggspatial")
library("ggrepel")
#library(raster)
library(tidyverse)
library(mapview) 
library(grid)
library(gridExtra)
library(openxlsx)
library(corrplot)
library(dplyr)
library(raster)
library(kableExtra)
library(RColorBrewer)

scenarios = c('Densi_jardin_hab_collectif','Densi_jardin_rural','Densi_lotissements','Forets','INSEE_central_loti','INSEE_haut_hab_collectif',
              'INSEE_haut_loti','INSEE_haut_rural','Annee 1982','Annee 1987','Annee 1990','Annee 1994','Annee 1999','Annee 2003','Annee 2008',
              'Annee 2012','Pacte_Vert','Pietonnisation_jardins','SDRIF_hab_collectif','SDRIF_lotissements','SDRIF_rural','SLUM_INSEE_central_lot'               ,'SLUM_INSEE_central_loti_mini', 'SLUM_INSEE_haut_hab_collectif','SLUM_INSEE_haut_hab_collectif_mini','SLUM_INSEE_haut_loti',
              'SLUM_INSEE_haut_loti_mini','SLUM_INSEE_haut_rural','SLUM_INSEE_haut_rural_mini','Vegetalisation_bois_forets','Vegetalisation_parcs_                jardins')
# chargement des shapefiles --------------------------------------------------

# pour charger un shapefile
Retention_Eau_Bassin_Versant<-st_read("Data/Retention_Flooding_WS.shp")
Recharge_Locale_Bassin_Versant<-st_read("Data/Recharge_locale_WS.shp")
Export_N_Bassin_Versant<-st_read("Data/Export_N_WS.shp")
Export_P_Bassin_Versant<-st_read("Data/Export_P_WS.shp")

names(Recharge_Locale_Bassin_Versant)[12:42] = scenarios
names(Retention_Eau_Bassin_Versant)[11:41] = scenarios
names(Export_N_Bassin_Versant)[11:41] = scenarios
names(Export_P_Bassin_Versant)[11:41] = scenarios


result_simulations <- read_excel("./Data/Evo_SE_SLUM_Pieto_mini.xlsx")

result_simulations <-result_simulations %>% 
  filter(! (Services %in% c('Retention N',
                            'Retention P',
                            'Recharge Locale Pondere WS',
                            'Urban Flooding Pondere WS'))) %>% 
  mutate(scenario_type=case_when(
    Scenarios %in% c('Forets', 'Pietonnisation_jardins',
                     'Vegetalisation_bois_forets','Vegetalisation_parcs_jardins',
                     'Pacte_Vert') ~ 'Changement des parcs',
    Scenarios %in% c('Densi_jardin_hab_collectif','Densi_jardin_rural',
                     'Densi_lotissements') ~ 'Densification',
    Scenarios %in% c('SDRIF_hab_collectif','SDRIF_lotissements','SDRIF_rural') ~ 'SDRIF',
    grepl('INSEE', Scenarios, fixed = TRUE)  ~ 'INSEE',
    TRUE ~ 'Actual data'
  )) %>% 
  mutate(year_vincent=case_when(
    scenario_type == 'Changement des parcs' ~ 2020,
    scenario_type == 'Densification' ~ 2045,
    scenario_type == 'SDRIF' ~ 2030,
    scenario_type == 'INSEE' ~ 2050,
    TRUE ~ year
  )) %>% 
  mutate(is_actual_data=ifelse(scenario_type=='Actual data','yes',Scenarios))

#description des scénarios
scenars <- read_excel("./Data/Description Scenarios et Services.xlsx")
population_IDF <- read_excel("./Data/population_ile_de_france.xlsx")
```

# Introduction

## Messages globaux

- les variations que l'on a simulées sont quasi-systématiquement **négligeables**
  - il faudrait bien revérifier les paramètres dans Invest ?
- l'action sur les parcs (plantation d'arbres dans les rues etc.) ont un impact qui peut être très grand devant les choix d'aménagement de la région (SDRIF etc.)
  - nous n'avons pas modélisé de changement de pratique agricole -> cela pourrait être intéressant

## Scénarios 1/3

(Pour l'instant) 4 grands types de scénarios:

- INSEE : basés sur les scénarios démographiques de l'INSEE + un modèle géographique
- SDRIF : on suppose que les objectifs du SDRIF sont remplis avec différents types d'urbanisation
- Changement des parcs : on végétalise la ville actuelle
- Densification: on remplace les parcs par des logements

Le lien entre type d'habitat et densité de population vient de ce [document de l'IAU](https://www.institutparisregion.fr/fileadmin/NewEtudes/Etude_762/Densites_Referentiel.pdf)
<https://www.institutparisregion.fr/fileadmin/NewEtudes/Etude_762/Densites_Referentiel.pdf>


## Scénarios 2/3

Aperçu des scénarios (tout est dans le doc `Description Scenarios et Services.xlsx` )

```{r les scenarios}
scenarios_types<-result_simulations %>% 
  dplyr::select('Scenarios','scenario_type','year_vincent') %>% 
  distinct()

scenars<-scenars %>% 
  left_join(scenarios_types) 


scenars %>% 
  dplyr::select(c('scenario_type','Nom','Description')) %>% 
  kbl() %>% 
  kable_styling() 


```

## Scénarios 3/3

```{r population dans les scenarios}


ggplot(data=scenars) +
  geom_line(data=population_IDF,aes(x=annee,y=IdF),linetype = "dashed")+
  geom_point(aes(x=year_vincent,y=`Population additionnelle`+12174880,color=scenario_type))+ 
  #geom_text_repel(aes(x=year_vincent,y=`Population additionnelle`+12174880,color=scenario_type,label=Scenarios))+
  theme_grey()+
  theme(axis.ticks = element_blank(),legend.position="bottom",strip.text.x = element_text(size = 6))+
  ggtitle('Evolution de la population de la région dans les scénarios')+
  labs(x = "Année",y = "Population Ile de France",color="Type de scénario") 



```

## Résultats des simulations

Tout est en ligne aux adresses:

<https://public.tableau.com/profile/mikou#!/vizhome/Variation_SE/Variation_1?publish=yes>

<https://public.tableau.com/profile/mikou#!/vizhome/Variation_SE/Evolution_1?publish=yes>

## Vue globale des services

``` {r vue globale des services}

ploti<-result_simulations %>% 
  filter(! (Services %in% c('Rapport nojardin jardin','Recreation'))) %>% 
  mutate(nom_et_unit=paste0(Services,"\n(",str_wrap(Unité,width = 40),")")) %>% 
  ggplot(data=.)+
  geom_point(aes(x=as.numeric(year_vincent),y= SE_absolu,color=scenario_type))+
  geom_line(aes(x=as.numeric(year_vincent),y= SE_absolu,group=is_actual_data),linetype="dotdash")+
  facet_wrap('nom_et_unit',scales = "free")+
  theme_grey(base_size=8)+
  theme(axis.ticks = element_blank(),legend.position="bottom",strip.text.x = element_text(size = 6))+
  ggtitle('Vue globale des services')+
  labs(x = "Year",y = "",color="Type de scénario") 

#plot(ploti,width=297,height=210,units ='mm')
plot(ploti)
```

# Analyse des services
## Carbon capture (1/2)

- **Scénarios INSEE et SDRIF** : décroissance dans la lignée des évolutions historiques
- **Scénarios de changement des parcs** : on arrive à remonter un peu 
- **au total** : les changements sont toujours négligeables

## Carbon capture (2/2)

```{r carbon storage}
ploti<-result_simulations %>% 
  filter(Services=='Carbon Storage') %>% 
  mutate(nom_et_unit=paste0(Services,"\n(",str_wrap(Unité,width = 40),")")) %>% 
  ggplot(data=.)+
  geom_point(aes(x=as.numeric(year_vincent),y= SE_absolu,color=scenario_type))+
  geom_line(aes(x=as.numeric(year_vincent),y= SE_absolu,group=is_actual_data),linetype="dotdash")+
  facet_wrap('nom_et_unit',scales = "free")+
  theme_grey(base_size=12)+
  theme(axis.ticks = element_blank(),legend.position="bottom",strip.text.x = element_text(size = 10))+
  ggtitle('Vue globale des services')+
  labs(x = "Year",y = "",color="Type de scénario") 

#plot(ploti,width=297,height=210,units ='mm')
plot(ploti)
```


## Exports de N et P (1/2)

- export N : peu d'impacts de nos scénarios (à part 2 scénarios INSEE extrêmes)
- export P : le message est un peu différent : gros impacts des scénarios de modification des parcs actuels
  - vérifier le paramétrage ?
- zéro différence entre les scénarios SDRIF...
- dans tous les cas, variation négligeable ?

## Exports de N et P (2/2)

```{r export}
ploti<-result_simulations %>% 
  filter(Services %in% c('Export N','Export P')) %>% 
  mutate(nom_et_unit=paste0(Services,"\n(",str_wrap(Unité,width = 40),")")) %>% 
  ggplot(data=.)+
  geom_point(aes(x=as.numeric(year_vincent),y= SE_absolu,color=scenario_type))+
  geom_line(aes(x=as.numeric(year_vincent),y= SE_absolu,group=is_actual_data),linetype="dotdash")+
  facet_wrap('nom_et_unit',scales = "free")+
  theme_grey(base_size=12)+
  theme(axis.ticks = element_blank(),legend.position="bottom",strip.text.x = element_text(size = 10))+
  ggtitle('Vue globale des services')+
  labs(x = "Year",y = "",color="Type de scénario") 

#plot(ploti,width=297,height=210,units ='mm')
plot(ploti)
```


## Export de N par bassin versant
```{r Export N}
difference_entre_all_scenarios <- Export_N_Bassin_Versant %>% 
  pivot_longer(-c(1:10,42),names_to = "scenario",values_to = "value")  %>% 
  mutate(diff_with_2017=100*(value-Export_N_i)/Export_N_i) %>% 
  st_as_sf(., sf_column_name = "geometry") 

mapi<-ggplot()+
  geom_sf(data=difference_entre_all_scenarios,aes(fill=diff_with_2017)) +
  scale_fill_distiller(type = "div",
                       palette='RdBu',direction =-1, #pour que rouge = negatif et bleu = positif
                       #palette='Spectral',
                       #limit =  max(abs(difference_entre_all_scenarios$diff_with_2017),na.rm = TRUE) * c(-1, 1),
                       limit =  c(-50,50),
                       na.value = NA)+
  facet_wrap('scenario')+
  xlab("") + ylab("") +
  annotation_scale(location = "bl", width_hint = 0.25,style='ticks') +
  annotation_north_arrow(location = "tr", 
                         which_north = "true", 
                         pad_x = unit(0.25, "in"), pad_y = unit(0.25, "in"),
                         style = north_arrow_fancy_orienteering,#
                         height = unit(0.3, "in"),
                         width = unit(0.3, "in")) +
  theme(panel.background = element_rect(fill = 'white'),axis.ticks = element_blank(),axis.text = element_blank())+
  coord_sf(xlim = c(582746.4, 747756.9), ylim = c(6773208, 6909306))+
  labs(fill = "Variation (%)")+
  ggtitle("Service d'export de N")
  
plot(mapi)
``` 


## Export de P par bassin versant
```{r Export P}
difference_entre_all_scenarios <- Export_P_Bassin_Versant %>% 
  pivot_longer(-c(1:10,42),names_to = "scenario",values_to = "value")  %>% 
  mutate(diff_with_2017=100*(value-Export_N_i)/Export_N_i) %>% 
  st_as_sf(., sf_column_name = "geometry") 

mapi<-ggplot()+
  geom_sf(data=difference_entre_all_scenarios,aes(fill=diff_with_2017)) +
  scale_fill_distiller(type = "div",
                       palette='RdBu',direction =-1, #pour que rouge = negatif et bleu = positif
                       #palette='Spectral',
                       #limit =  max(abs(difference_entre_all_scenarios$diff_with_2017),na.rm = TRUE) * c(-1, 1),
                       limit =  c(-50,50),
                       na.value = NA)+
  facet_wrap('scenario')+
  xlab("") + ylab("") +
  annotation_scale(location = "bl", width_hint = 0.25,style='ticks') +
  annotation_north_arrow(location = "tr", 
                         which_north = "true", 
                         pad_x = unit(0.25, "in"), pad_y = unit(0.25, "in"),
                         style = north_arrow_fancy_orienteering,#
                         height = unit(0.3, "in"),
                         width = unit(0.3, "in")) +
  theme(panel.background = element_rect(fill = 'white'),axis.ticks = element_blank(),axis.text = element_blank())+
  coord_sf(xlim = c(582746.4, 747756.9), ylim = c(6773208, 6909306))+
  labs(fill = "Variation (%)")+
  ggtitle("Service d'export de P")
  
plot(mapi)
``` 


## Recharge des nappes et urban flooding (1/2)
- conclusions similaires dans les 2 cas
  - pour la recharge on a une augmentation dans tous nos scénarios vs. une baisse historique
- Nos scénarios ont un grand rôle, plus important que les variations passées
- mais cela reste faible dans tous les cas?

## Recharge des nappes et urban flooding (2/2)
```{r recharge}
ploti<-result_simulations %>% 
  filter(Services %in% c('Recharge Locale Total','Urban Flooding Total')) %>% 
  mutate(nom_et_unit=paste0(Services,"\n(",str_wrap(Unité,width = 40),")")) %>% 
  ggplot(data=.)+
  geom_point(aes(x=as.numeric(year_vincent),y= SE_absolu,color=scenario_type))+
  geom_line(aes(x=as.numeric(year_vincent),y= SE_absolu,group=is_actual_data),linetype="dotdash")+
  facet_wrap('nom_et_unit',scales = "free")+
  theme_grey(base_size=12)+
  theme(axis.ticks = element_blank(),legend.position="bottom",strip.text.x = element_text(size = 10))+
  ggtitle('Vue globale des services')+
  labs(x = "Year",y = "",color="Type de scénario") 

#plot(ploti,width=297,height=210,units ='mm')
plot(ploti)
```

## cartes par bassins versants 1

```{r cartes retention}
difference_entre_all_scenarios <- Retention_Eau_Bassin_Versant %>% 
  pivot_longer(-c(1:10,42),names_to = "scenario",values_to = "value")  %>% 
  mutate(diff_with_2017=100*(value-Ret_ini)/Ret_ini) %>%  
  st_as_sf(., sf_column_name = "geometry") 

mapi<-ggplot()+
  geom_sf(data=difference_entre_all_scenarios,aes(fill=diff_with_2017)) +
  scale_fill_distiller(type = "div",
                       palette='RdBu',direction =-1, #pour que rouge = negatif et bleu = positif
                       #palette='Spectral',
                       limit =  max(abs(difference_entre_all_scenarios$diff_with_2017),na.rm = TRUE) * c(-1, 1),
                       #limit =  c(-50,50)
                       na.value = NA)+
  facet_wrap('scenario')+
  xlab("") + ylab("") +
  annotation_scale(location = "bl", width_hint = 0.25,style='ticks') +
  annotation_north_arrow(location = "tr", 
                         which_north = "true", 
                         pad_x = unit(0.25, "in"), pad_y = unit(0.25, "in"),
                         style = north_arrow_fancy_orienteering,#
                         height = unit(0.3, "in"),
                         width = unit(0.3, "in")) +
  theme(panel.background = element_rect(fill = 'white'),axis.ticks = element_blank(),axis.text = element_blank())+
  coord_sf(xlim = c(582746.4, 747756.9), ylim = c(6773208, 6909306))+
  labs(fill = "Variation (%)")+
  ggtitle("Service de retention d'eau")

#pour afficher la carte à l'écran (optionnel et long ici)
plot(mapi)


```

## cartes par bassins versants 2

```{r cartes nappes}
difference_entre_all_scenarios <- Recharge_Locale_Bassin_Versant %>% 
  pivot_longer(-c(1:11,43),names_to = "scenario",values_to = "value")  %>% #on utilise la puissance de R...
  mutate(diff_with_2017=100*(value-L_ini)/L_ini) %>%  #on calcule la différence avec 2017
  st_as_sf(., sf_column_name = "geometry") #Hack : les calculs d'avant enlevent le fait que R voit l'objet comme une carte, du coup on le lui redit

mapi<-ggplot()+
  geom_sf(data=difference_entre_all_scenarios,aes(fill=diff_with_2017)) +
  scale_fill_distiller(type = "div",
                       palette='RdBu',direction =-1, #pour que rouge = negatif et bleu = positif
                       #palette='Spectral',
                       limit =  max(abs(difference_entre_all_scenarios$diff_with_2017),na.rm = TRUE) * c(-1, 1),
                       #limit =  c(-50,50)
                       na.value = NA)+
  facet_wrap('scenario')+
  xlab("") + ylab("") +
  annotation_scale(location = "bl", width_hint = 0.25,style='ticks') +
  annotation_north_arrow(location = "tr", 
                         which_north = "true", 
                         pad_x = unit(0.25, "in"), pad_y = unit(0.25, "in"),
                         style = north_arrow_fancy_orienteering,#
                         height = unit(0.3, "in"),
                         width = unit(0.3, "in")) +
  theme(panel.background = element_rect(fill = 'white'),axis.ticks = element_blank(),axis.text = element_blank())+
  coord_sf(xlim = c(582746.4, 747756.9), ylim = c(6773208, 6909306))+
  labs(fill = "Variation (%)")+
  ggtitle("Service de recharge des nappes")

plot(mapi)
```

## Urban Cooling (1/2)

- Variation très faible (< 0.5°C)
- une question intéressante: l'évolution n'est pas la même pour les nouveaux habitants, et pour ceux déjà en place

## Urban Cooling (2/2)
```{r cooling}
ploti<-result_simulations %>% 
  filter(Services %in% c('Urban Cooling','Urban Cooling New Pop')) %>% 
  mutate(nom_et_unit=paste0(Services,"\n(",str_wrap(Unité,width = 40),")")) %>% 
  ggplot(data=.)+
  geom_point(aes(x=as.numeric(year_vincent),y= SE_absolu,color=scenario_type))+
  geom_line(aes(x=as.numeric(year_vincent),y= SE_absolu,group=is_actual_data),linetype="dotdash")+
  facet_wrap('nom_et_unit')+
  theme_grey(base_size=12)+
  theme(axis.ticks = element_blank(),legend.position="bottom",strip.text.x = element_text(size = 10))+
  ggtitle('Vue globale des services')+
  labs(x = "Year",y = "",color="Type de scénario") 

#plot(ploti,width=297,height=210,units ='mm')
plot(ploti)
```


## Recreation (1/2)

- le modèle le plus sensible
- Mais aussi celui sur lequel il y a le moins de littérature...
- les résultats dépendent fortement de si on inclut dans la récréation les jardins privés ou non
  - On a fait 2 catégories: la récréation pour ceux qui ont un jardin, et pour ceux qui n'en ont pas

## Recreation (2/2)

```{r recreation}
ploti<-result_simulations %>% 
  filter(Services %in% c('Rapport nojardin jardin',
                         'Recreation no Jardin',
                         'Recreation Jardin')) %>% 
  mutate(nom_et_unit=paste0(Services,"\n(",str_wrap(Unité,width = 40),")")) %>% 
  ggplot(data=.)+
  geom_point(aes(x=as.numeric(year_vincent),y= SE_absolu,color=scenario_type))+
  geom_line(aes(x=as.numeric(year_vincent),y= SE_absolu,group=is_actual_data),linetype="dotdash")+
  facet_wrap('nom_et_unit',scales = "free")+
  theme_grey(base_size=12)+
  theme(axis.ticks = element_blank(),legend.position="bottom",strip.text.x = element_text(size = 10))+
  ggtitle('Vue globale des services')+
  labs(x = "Year",y = "",color="Type de scénario") 

#plot(ploti,width=297,height=210,units ='mm')
plot(ploti)
```